【裁判字號】    97,聲,1303
【裁判日期】    970612
【裁判案由】    返還擔保金
【裁判全文】
臺灣臺中地方法院民事裁定  97年度聲字第1303號
聲  請  人  合作金庫商業銀行股份有限公司
法定代理人  丁○○
代  理  人  甲○○
相  對  人  銘鑫國際有限公司
兼      上
法定代理人  乙○○
相  對  人  丙○○
聲請人聲請返還擔保金事件，本院裁定如下：
    主      文
本院九十六度存字第五八二二號提存事件聲請人所提存之擔保物
八十六年度中央政府重大交通建設公債乙類第三期面額新台幣壹
佰伍拾萬元，其中關於相對人丙○○部分准予返還。
聲請人其餘聲請駁回。
聲請程序費用由相對人丙○○負擔。
    理      由
一、按供擔保人證明受擔保利益人同意返還者，法院應依供擔保
    人之聲請，以裁定命返還其提存物，民事訴訟法第104條第1
    項第2款定有明文。前開規定，於其他依法令供訴訟上之擔
    保者準用之，並為同法第106條所明定。
二、聲請意旨略以：聲請人前遵本院96年度裁全字第9792號裁定
    為擔保假扣押，曾提供86年度中央政府重大交通建設公債乙
    類第三期面額新台幣（下同）150萬元為擔保金，並以本院
    96年度存字第5822號提存事件提存在案。茲因聲請人已於假
    扣押實施前撤回相對人銘鑫國際有限公司、乙○○2人部分
    執行之聲請，且相對人即受擔保利益人丙○○同意聲請人取
    回上開擔保物，爰聲請返還擔保金等語。
三、聲請人主張之事實，業據其提出相對人丙○○之同意書及印
    鑑證明各1份為證，並經本院依職權調閱本院96年度存字第
    5822號卷宗，核無不合。從而，聲請人聲請相對人返還擔保
    金，關於丙○○部分，應予准許。
四、另按假扣押、假處分、假執行經裁判後未聲請執行，或於執
    行程序實施前撤回執行之聲請，得聲請該管法院提存所返還
    提存物。依提存法第18條第1項第1款至第8款規定，聲請法
    院提存所返還提存物者，無庸法院裁定。此觀提存法第18條
    第1項第3款、該法施行細則第16條規定自明。查聲請人聲請
    返擔保金，其中關於相對人銘鑫國際有限公司、乙○○部分
    ，聲請人固聲請假扣押強制執行，而由台灣彰化地方法院民
    事執行處96年度執全字第1919號強制執行事件受理，然查聲
    請人於該強制執行事件尚未對相對人銘鑫國際有限公司、乙
    ○○實施強制執行前即已撤回執行之聲請，有台灣彰化地方
    法院民事執行處證明書可稽，是聲請人關於相對人銘鑫國際
    有限公司、乙○○部分，於假扣押裁定後，既未為執行程序
    ，依前開規定，聲請人得逕向本院提存所聲請返還前開擔保
    金，自毋庸再聲請法院以裁定准許返還之必要，是其聲請關
    於相對人銘鑫國際有限公司、乙○○部分，即屬無理由，應
    予駁回。
五、爰裁定如主文。
中    華    民    國    97    年    6    月    12     日
                  民事第三庭    法  官  謝慧敏
正本係照原本作成
如不服本裁定應於送達後10日內向本院提出抗告狀，並繳納抗告
費新臺幣1,000元。
中    華    民    國    97    年    6    月    12     日
                                書記官  王志


司法院資訊處製作；財團法人民間司法改革基金會備份。
